【裁判字號】    95,交訴,149
【裁判日期】    951115
【裁判案由】    公共危險等
【裁判全文】
臺灣彰化地方法院刑事判決             95年度交訴字第149號
公  訴  人  臺灣彰化地方法院檢察署檢察官
被      告  乙○○
上列被告因公共危險案件，經檢察官提起公訴（九十五年度偵字
第六五二八號），本院裁定由受命法官獨任依簡式審判程序判決
如下：
    主  文
乙○○駕駛動力交通工具肇事，致人受傷而逃逸，處有期徒刑捌
月；又因過失傷害人，處有期徒刑肆月。應執行有期徒刑拾月。
    事  實
一、乙○○於民國九十五年五月十八日凌晨三時許，駕駛車牌號
    碼二Ｒ─八五六六號自用小客車，沿彰化縣溪湖鎮○○路由
    東往西方向行駛，行至該路臺灣電力公司所設置之大溪幹第
    六十九號電線桿前時，理應注意車輛行駛時，駕駛人應注意
    車前狀況，隨時採取必要之安全措施，而依當時情形，天色
    雖然昏暗，但路況、交通流量正常，亦無障礙物，尚無不能
    注意之情事，竟疏於注意於此，自後追撞甲○○所駕駛之車
    牌號碼ＶＮＶ—七五五號輕型機車後面拖拉之手推車處，致
    甲○○人車倒地，因而受有頭部外傷併腦震盪、右股骨轉子
    下閉鎖性骨折、腹部鈍挫傷、顏面多處撕裂傷、四肢多處擦
    傷等傷害。詎乙○○於肇事後非但未下車救護傷者，並留於
    現場等候警察到場處理，反為逃避肇事責任而駕車逃離現場
    ，嗣經警循線查獲上情。
二、案經彰化縣警察局溪湖分局報告臺灣彰化地方法院檢察署檢
    察官偵查起訴。
    理  由
一、訊據被告乙○○對於上揭犯罪事實坦承不諱，核與告訴人即
    證人甲○○於警詢中指證之情節相符，並有道路交通事故現
    場圖、道路交通事故調查報告表（一）、（二）及衛生署彰
    化醫院出具之診斷證明書各一份、車禍現場照片十張附卷可
    稽。按車輛行駛時，駕駛人應注意車前狀況，隨時採取必要
    之安全措施，道路交通安全規則第九十四條第三項定有明文
    。被告駕車自應注意上述道路交通安全規定，且依當時路況
    ，亦無不能注意之情事，詎被告竟疏未注意及此，自後追撞
    告訴人所駕駛之車牌號碼ＶＮＶ—七五五號輕型機車後面拖
    拉之手推車處，因而肇事致被害人受傷，可證被告當時之駕
    車行為，顯有過失，且其過失駕車肇事行為，與被害人之受
    傷結果間，應具有相當因果關係。綜上，本案事證已臻明確
    ，被告上揭過失傷害及肇事逃逸之犯行均堪認定。
二、查被告乙○○行為後，刑法已於九十四年二月二日修正公布
    ，並自九十五年七月一日起生效施行，經依現行刑法第二條
    第一項之規定，就與被告罪刑有關之主刑罰金刑及數罪之定
    應執行刑等一切情形，綜其全部罪刑之結果而為比較之結果
    （詳見附表所示），有關刑法修正之相關規定部分，應適用
    被告行為時（即修正前）之規定，合先敘明。是核被告所為
    ，係犯刑法第一百八十五條之四之駕車肇事逃逸罪及第二百
    八十四條第一項前段之過失傷害罪。爰審酌被告肇事致人受
    傷後竟逃逸而欲規避責任，其惡性誠不能視為輕微，且造成
    被害人之傷勢不輕，惟其犯後坦承犯行，態度尚稱良好，暨
    其過失程度等一切情狀，就其所犯之上開二罪各量處如主文
    所示之刑，並依修正前刑法第五十一條第五款之規定定其應
    執行刑，以示懲儆。
據上論斷，應依刑事訴訟法第二百七十三條之一第一項、第二百
九十九條第一項前段，刑法第一百八十五條之四、第二百八十四
條第一項前段，修正前刑法第五十一條第五款，判決如主文。
本案經檢察官劉世豪到庭執行職務。
中    華    民    國    95    年    11    月    15    日
                        臺灣彰化地方法院交通法庭
                                      法  官    紀佳良
以上正本證明與原本無異。
如不服本判決，應於判決送達後十日內向本院提出上訴狀( 須附
繕本 )。
告訴人或被害人對於判決如有不服具備理由請求檢察官上訴者，
其上訴期間之計算係以檢察官收受判決正本之日期為準。
中    華    民    國    95    年    11    月    15    日
                                      書記官    王惠嬌
附錄本案論罪科刑法條：
刑法第185條之4：
駕駛動力交通工具肇事，致人死傷而逃逸者，處6月以上5年以下
有期徒刑。
刑法第284條第1項：
因過失傷害人者，處6月以下有期徒刑、拘役或5百元以下罰金，
致重傷者，處1年以下有期徒刑、拘役或5百元以下罰金。
附  表：（刑法修正前、後與被告罪刑有關規定之比較）
一、(一)修正事項：主刑之罰金刑。
    (二)修正前刑法第三十三條第五款：「罰金：（銀元）一元以
      上。」
    (三)修正後刑法第三十三條第五款：「罰金：新臺幣一千元以
      上，以百元計算之。」
    (四)比較結果：修正後之規定並非有利於被告。
二、(一)修正事項：數罪之定應執行刑。
    (二)修正前刑法第五十一條第五款：「宣告多數有期徒刑者，
      於各刑中之最長期以上，各刑合併之刑期以下，定其刑期
      。但不得逾二十年。」
    (三)修正後刑法第五十一條第五款：「數罪併罰，分別宣告其
      罪之刑，依下列各款定其應執行者：五、宣告多數有期徒
      刑者，於各刑中之最長期以上，各刑合併之刑期以下，定
      其刑期。但不得逾三十年。」
    (四)比較結果：修正後之規定並非有利於被告。
三、結論：綜上所述，依現行刑法第二條第一項：「行為後法律
    有變更者，適用行為時之法律。但行為後之法律有利於行為
    人者，適用最有利於行為人之法律。」之從舊從輕規定，因
    修正後刑法對被告並非有利，故仍應依刑法第二條第一項前
    段之規定，適用被告行為時之刑法（即修正前之刑法）相關
    規定。


司法院資訊處製作；財團法人民間司法改革基金會備份。
